【裁判字號】    89,訴,457
【裁判日期】    900201
【裁判案由】    廢棄物清理法
【裁判全文】
臺灣雲林地方法院刑事判決                          八十九年度訴字第四五七號
    公  訴  人  臺灣雲林地方法院檢察署檢察官
    被      告  甲○○
    被      告  乙○○
右被告因廢棄物清理法案件，經檢察官提起公訴（八十九年度偵字第三九五四、四一
一七號），本院判決如左：
    主  文
甲○○未經主管機關許可，提供土地回填廢棄物，處有期徒刑壹年貳月，緩刑貳年。
乙○○共同連續未依規定領有廢棄物清除、處理許可證或核備文件，從事廢棄物清除
，處有期徒刑壹年月，緩刑貳年。
    事  實
一、甲○○、乙○○前均無不良素行紀錄。甲○○前在其住居之雲林縣台西鄉和豐村
    二十二鄰新興路三十五號之十二旁〔即甲○○之弟林金郎所有，由甲○○管理之
    土地〕經營「旗魚海釣場」，嗣因故歇業，甲○○為使該低窪之土地填平，以賣
    得高價，乃於民國八十九年九月間某日，未經主管機關之許可，告知乙○○如有
    廢土石、磚塊等建築一般事業廢棄物，得載往該處傾倒，提供該低窪之海釣場土
    地回填廢棄物；乙○○平日務農，其與丙○○皆未領有廢棄物清除、處理許可證
    或核備文件，乙○○為填平海釣場窪地，並從中賺取每車新台幣〔下同〕三千元
    之處理費工資〔即乙○○從載至之廢土石、磚塊等建築一般事業廢棄物中，撿拾
    廢塑膠袋、紙袋、及模板木塊之分類處理工資〕，以彌補其務農收入，乃基於概
    括之犯意，於八十九年九月二十三日凌晨零時三十分許，由其自行駕車前往彰化
    縣二林鎮某處等建築工地，將該工地之廢棄磚塊、模版等一般事業廢棄物清除，
    裝滿車斗後傾倒於該海釣場；繼與丙○○〔丙○○部分，另移送臺灣桃園地方法
    院併案審理〕彼等共同基於犯意之聯絡，由丙○○於八十九年九月二十三日七時
    十分許，駕駛車號ＦＭ─一四七號曳引車，將其前往彰化縣員林鎮某處工地清除
    之廢棄磚塊、木板等一般事業廢棄物，載滿一車後，運至該海釣場傾倒時，因丙○○駕駛之該曳引車進場後，陷入泥淖動彈不得，經乙○○僱請挖土機前來拖吊
    。旋於同日九時二十分許，經警獲報前往查獲。
二、案經雲林縣警察局台西分局暨雲林縣政府移請臺灣雲林地方法院檢察署檢察官偵
    查起訴。
    理  由
一、訊之被告甲○○、乙○○二人，對於右揭時地，由被告甲○○提供雲林縣台西鄉
    ○○村○○○鄰○○路三十五號之十二旁之「旗魚海釣場」低窪土地，回填廢土
    石、磚塊等建築一般事業事業廢棄物，並由被告乙○○以每車收取三千元之處理
    費工資，旋由被告乙○○自己駕車前往彰化縣二林鎮某處等建築工地，將該工地
    之廢棄磚塊、模版等一般事業廢棄物，裝滿一車，前往傾倒於該海釣場，繼由丙○○駕駛車號ＦＭ─一四七號曳引車，將彰化縣員林鎮某處工地清除之廢棄磚塊
    、木板等一般事業廢棄物，運至該海釣場傾倒，嗣因丙○○駕駛之該曳引車進場
    後，陷入泥淖動彈不得，為警查獲等情不諱，核與證人丙○○於檢察官偵查時之
    證述吻合，並有雲林縣環境保護局一般、事業廢棄物暨環境衛生稽查處理工作紀
    錄表、雲林縣違反廢棄物清理法案件告發單、現場照片十八張可資佐證。被告上
    揭自白，核與積極證據相符。事證明確，被告二人犯行均堪認定。
二、按公、民營廢棄物清除、處理機構經營廢棄物之貯存、清除或處理業務，應列明
    專業技術人員與貯存、清除、處理之工具、方法、設備及場所，向地方機關申請
    核發許可證，廢棄物清理法第二十條前段定有明文，其違反者，應依同法第二十
    二條第二項第四款規定處罰。核被告甲○○未經主管機關許可，提供土地回填廢
    棄物所為，係犯廢棄物清理法第二十二條第二項第三款之罪行；被告乙○○之所
    為，係犯廢棄物清理法第二十二條第二項第四款之未依規定領有廢棄物清除、處
    理許可證或核備文件，從事廢棄物清除罪行。被告乙○○與丙○○彼等間有犯意
    聯絡及行為之分擔，均為共同正犯。被告乙○○先後二次犯行，時間緊接，犯意
    概括，所犯構成要件相同，為連續犯，應依刑法第五十六條之規定論以一罪，並
    加重其刑。檢察官就此部分未論以連續犯，容有未洽。爰審酌被告二人前均無不
    良素行紀錄，有台灣雲林地方法院檢察署刑案資料查註紀錄表、及本院被告全國
    前案紀錄表在卷可稽，彼等一時失慮，致罹刑章，犯後已有悔意，並將所有傾倒
    之廢棄物清除完畢，已經彼等供明，乃參酌彼等犯罪動機，係因回填土地以便出
    售高價，傾倒廢棄物得收取處理費工資每車三千元，貪求利益所致，所犯情節非
    重，及其未經主管機關許可，任意傾倒廢棄物造成環境衛生、自然生態之影響，
    犯後坦承犯行，態度尚佳等一切情狀，分別量處如主文第一項、第二項所示之刑
    。末查，被告甲○○、乙○○前無前科紀錄，已如上揭，彼等因一時失慮，致罹
    刑章，經此罪刑宣告，當知所惕勵，應無再犯之虞，本院綜合各情，認前開對其
    等所宣告之刑，宜予暫不執行為適當，爰併均宣告緩刑二年，以啟自新。
據上論斷，應依刑事訴訟法第二百九十九條第一項前段，廢棄物清理法第二十二條第
二項第三款、第四款，刑法第十一條前段、第二十八條、第五十六條、第七十四條第
一款，判決如主文。
本案經檢察官盧永盛到庭執行職務
中      華      民      國    九十      年      二      月     一       日
                                    臺灣雲林地方法院刑事第二庭
                                        法  官  林  秋  火
右正本證明與原本無異。
如不服本判決，應於判決送達後十日內向本院提出上訴狀( 應附繕本 )。
                                        書記官  曾  玲  玲
中      華      民      國    九十      年      二      月     一       日
廢棄物清理法第二十二條第二項
  有左列情形之一者，處一年以上五年以下有期徒刑，得併科一百萬元以下罰金：
  一  任意棄置有害事業廢棄物者。
  二  事業機構未依本法規定之方式貯存、清除、處理或再利用廢棄物，致污染環境
      者。
  三  未經主管機關許可，提供土地回填、堆置廢棄物者。
  四  未依第二十條規定領有廢棄清除、處理許可證或核備文件，從事發棄物貯存、
      清除、處理，或未依廢棄物清除、處理許可證或核備文件內容貯存、清除、處
      理廢棄物者。
  五  執行機關委託未取得許可證之公、民營廢棄物清除、處理機構，清除、處理一
      般廢棄物者；或明知受託人非法清除、處理而仍委託著。
  六  公、民營廢棄物處理機構或執行機關未處理廢棄物，開具虛偽證明者。


司法院資訊處製作；財團法人民間司法改革基金會備份。
